臺灣新竹地方法院刑事宣示判決筆錄　　　 94年度易字第741號
　　公　檢　人　臺灣新竹地方法院檢察署檢察官
　　被　　　告　甲○○
　　　　　　　　乙○○○
上列被告因違反區域計畫法案件，經檢察官聲請簡易判決處刑（
九十二年度偵字五八一二號）後，本院認不宜以簡易判決處刑（
九十四年度竹簡字第七七號），檢察官復於準備程序中，聲請改
依協商程序而為判決，本院合議庭裁定由受命法官進行協商程序
，於中華民國九十四年十二月十二日下午五時在本院刑事第九法
庭宣示判決，出席職員如下：
起立朗讀判決主文、犯罪事實要旨、處罰條文、附記事項，及告
以上訴限制、期間並提出上訴狀之法院，且諭知記載其內容：
一、主  文：
甲○○共同違反區域計畫法之管制使用土地，由該管縣政府限期
令其變更使用恢復原狀之規定，不依限變更土地使用恢復土地原
狀，處有期徒刑陸月，如易科罰金，以佰元折算壹日。
乙○○○共同違反區域計畫法之管制使用土地，由該管縣政府限
期令其變更使用恢復原狀之規定，不依限變更土地使用恢復土地
原狀，處有期徒刑陸月，如易科罰金，以佰元折算壹日。
二、犯罪事實：
    甲○○係金順礦業股份有限公司（下稱金順公司）董事長，
    乙○○○則為董事，二人明知乙○○○所有之新竹縣北埔鄉
    ○○段番婆坑小段一二二、四○○、四○四及四○三─四等
    地號土地；彭錦泉所有之同地段一一九、一二○、一二○之
    一、一二○之三、一二一、三一一、三一二、四○四之二、
    四○六等地號土地；張達榜所有之同地段一二○之九、一
    二四、二二四、四○四之一、四○五、四○七等地號土地（
    聲請簡易判決處刑書贅載四○三地號土地）；蕭木青所有之
    同地段一二五、三一五、三一六等地號土地及與蕭義文、孫
    義全、蕭振乾等人共有之同地段一二六地號土地，面積總計
    三萬零六百八十六平方公尺，均係屬公告使用分區為山坡地
    保育區農牧及林業用地，依法僅供農林業使用，詎共同基於
    違反區域計畫法之犯意聯絡，未經新竹縣政府核准，亦未擬
    具水土保持計畫，送請新竹縣政府核定，即自民國九十年間
    起僱用不知情之吳煌坤（另為不起訴處分）協助處理雜務，
    擅自開挖前述山坡地之土石，就地從事矽砂篩洗及碎解業務
    以販賣謀利。經新竹縣北埔鄉公所於九十年九月十九日向新
    竹縣政府查報，新竹縣政府乃於九十年十月二十九日開立執
    行違反水土保持法案件處分書，處以新臺幣（下同）六萬元
    罰鍰，並限期於九十一年二月二十八日前改正，另於九十年
    十一月一日依違反區域計畫法相關規定，要求地主恢復農業
    使用，其等雖繳納罰款，惟未依限改正，反以造林整地為由
    繼續於前述山坡地保育區開挖採取砂石，經新竹縣北埔鄉公
    所分別於九十一年五月六日、七月十六日、十一月一日及九
    十二年二月二十五日向新竹縣政府查報告違法開挖，並經縣
    政府分別於九十一年十二月二十日、九十二年七月二十四日
    開立違反水土保持法案件處分書，處以罰緩及限期改正，於
    九十二年八月十二日依違反區域計畫法相關規定，令乙○○
    ○等恢復農業使用，惟均置若罔聞，迄未依限改正。
三、證據：
（一）被告甲○○及乙○○○於調查站、偵查、本院準備程序中
      所為之自白。
（二）同案被告吳煌坤於調查站及偵查中所為之供述（見偵查卷
      第二九至三一頁）。
（三）證人周幹才、李春榮於檢察官偵查中及與林文祿、巫光政
      、張達榜、彭錦泉、蕭木青於調查站所為之證詞（見偵查
      卷第四至十一、三八至四十、四六、四七、四九、五十、
      第一三六至一四○、一七八至一八○、一八三至一八五頁
      ）。
（四）新竹縣北埔鄉公所九十年九月十九日北鄉農字第90007596
      號函所附張達榜不當使用山坡地查報表及照片（見偵查卷
      第五一至五三頁）。
（五）九十年十月九日張達榜君違規使用山坡地案現場勘查紀錄
      （見偵查卷第五四頁）。
（六）新竹縣政府九十年十月二十九日九十府農保字第116630號
      函所附張達榜因違反水土保持法案件處分書（見偵查卷第
      五五頁）。
（七）新竹縣北埔鄉編號○五○六號山坡地違規用查報表（見偵
      查卷第五七頁）。
（八）新竹縣北埔鄉九十一年七月十六號山坡地違規用查報表（
      見偵查卷第五八頁）。
（九）新竹縣北埔鄉九十一年十一月一日山坡地違規用查報表及
      照片（見偵查卷第五九、六十頁）。
（十）九十一年十二月十六日乙○○○君違規使用山坡地案現場
      勘查紀錄（見偵查卷第六一頁）
（十一）新竹縣政府九十一年十二月二十日府農保字第09101317
        08─1號函附新竹縣政府執行違反水土保持法案件處分
        書（見偵查卷第六二、六三頁）。
（十二）新竹縣政府第001477號及第002364號罰鍰收入繳款書（
        見偵查卷第六四頁）。
（十三）新竹縣北埔鄉公所九十二年三月七日北鄉農字第920014
        22號函附新竹縣北埔鄉九十二年二月二十五日山坡地
        違規用查報表及照片（六五至六八頁）。
（十四）新竹縣北埔鄉公所九十二年四月八日北鄉農字第920026
        32號函附乙○○○君違規使用山坡地案現場勘查紀錄表
        （見偵查卷第六九、七十頁）。
（十五）新竹縣政府九十二年七月三日府農保字第0920062409號
        函附乙○○○於座落北埔鄉○○段番婆坑小段四○○地
        號土地違規使用山坡地乙案會勘記錄（見偵查卷第七一
        、七二頁）。
（十六）新竹縣政府九十二年七月二十四日府農保字第09200902
        721號函附新竹縣政府執行違反水土保持法案件處分書
        （見偵查卷第七三、七四頁）。
（十七）新竹縣政府九十年十一月一日九十府地用字第121462號
        函：北埔鄉○○段番婆坑小段一二○－九、四○四、四
        ○四－一地號非都市土地，擅自開挖案，應於一個月內
        將開挖部分變更為林業使用之通知函（見偵查卷第七五
        頁）。
（十八）新竹縣政府九十二年八月十二日府地用字第0920089632
        號函：北埔鄉○○段番婆坑小段四○○地號非都市土地
        ，擅自開挖案，應於一個月內將開挖部分變更為林業使
        用之通知函（見偵查卷第七六頁）。
（十九）新竹縣竹東地政事務所九十二年九月十九日及二十四日
        東地所測禎字第0920004911號函附土地勘測成果圖（見
        偵查卷第七七至八十頁）。
（二十）土地登記謄本（見偵查卷第八一至一○八頁）。
（二一）新竹縣北埔鄉○○段番婆坑小段一二○─九等地號土地
        遭違法開採土石現場照片（見偵查卷第一一○至第一一
        九頁）。
（二二）金順公司公司基本資料查詢暨業稅查核案件查詢作業進
        銷交易對象明細（見偵查卷第一二○至一二三頁）。
（二三）新竹縣政府九十二年十二月十九日府農保字第09201452
        70號函、金順公司九十年度營利事業所得稅結算申報書
　　　　、金順公司財政部臺灣省中區國稅局進銷項憑證明細資
  　　　料表、財政部臺灣省中區國稅局竹南稽徵所九十三年一
    　　月九日中區國稅竹南三字第0930000256號函（見偵查卷
      　第一四三至一七四頁）。
（二四）金順公司進項明細（第一八九至一九六頁）
（二五）新竹縣政府九十二年十二月十二日府農保字第09201413
        70號函附九十二年十二月八日乙○○○君違規使用山坡
        地案件現場勘查紀錄及照片（見偵查卷第二二一至二二
        二頁）
（二六）新竹縣政府九十三年七月二十七日府農保字第09300977
        45號函附九十三年七月二十一日乙○○○違規案件限期
　　　　改正屆期檢查報告表（見偵查卷第二二九至二三○頁）
  　　　。
（二七）新竹縣政府九十三年十一月十一日府農保字第09301453
        06號函附九十三年十月二十八日乙○○○違規案件限期
　　　　改正屆期檢查報告表（見偵查卷第二三九、二四○頁）
  　　　。
（二八）中央氣象局颱風警報發布概況表（見偵查卷第二四一至
        二四二頁）。
（二九）乙○○○女士於北埔鄉○○段番婆坑小段一二○之九地
        號等二十三筆土地違法開挖會勘紀錄、新竹縣政府九十
        二年十一月二十一日府農保字第0920129620-1函覆撤銷
        前開九十二年七月二十四日府農保字第0920090272-2號
        處分書之函文（見本院卷第二三至二七頁）。
四、論罪科刑：按區域計畫法第十五條第一項規定，區域計畫公
    告實施後，不屬第十一條之非都市土地，應由有關縣（市）
    政府，按照非都市土地分區使用計畫，製定非都市土地使用
    分區圖，並編定各種使用地，報經上級主管機關核備後，實
    施管制。而違反上開第十五條第一項之管制使用土地者，由
    該管縣（市）政府處新臺幣六萬元以上三十萬元以下罰鍰，
    並得限期令其變更使用或拆除其地上物恢復原狀，區域計畫
    法第二十一條第一項亦定有明文。被告違反前開規定，經該
    管縣政府限期令其變更並恢復系爭土地為農牧使用，仍不依
    限照辦，所為係犯區域計畫法第二十二條之罪。又被告二人
    雖經新竹縣政府三度發函限期命變更使用恢復原狀，然其於
    前後三次收受函文期間並無依規定增加地上物或恢復原狀之
    行為，故其違反區域計畫法第二十一條第一項規定之行為仍
    屬單一，僅構成單純之一罪，附此敘明。又被告二人就前開
    違反區域計畫法之犯行間，有犯意聯絡及行為分擔，為共同
    正犯。
五、處罰條文：區域計畫法第二十一條、第二十二條，刑法第十
    一條前段、第二十八條、四十一條第一項，罰金罰鍰提高標
    準條例第二條。
六、協商判決除有刑事訴訟法第四百五十五條之四第一項第一款
    於本訊問程序終結前，被告撤銷協商合意或檢察官撤回協商
    聲請者；第二款被告協商之意思非出於自由意志者；第四款
    被告所犯之罪非第四百五十五條之二第一項所定得以協商判
    決者；第六款被告有其他較重之裁判上一罪之犯罪事實者；
    第七款法院認應諭知免刑或免訴、不受理者情形之一，及違
    反同條第二項「法院應於協商合意範圍內為判決；法院為協
    商判決所科之刑，以宣告緩刑或二年以下有期徒刑、拘役或
    罰金為限」之規定者外，檢察官與被告均不得上訴。
七、如有前項得上訴之情形，得自收受宣示判決筆錄送達之日起
    十日內，向本院提出上訴書狀，上訴於第二審法院。
中　　華　　民　　國　　94　　年　　12　　月　　12　　日
                  臺灣新竹地方法院刑事第五庭
                      書  記  官  龔紀亞
                      法      官  劉兆菊
以上筆錄正本係照原本作成。
中　　華　　民　　國　　94　　年　　12　　月　　14　　日
                      書  記  官  龔紀亞
附錄本案論罪科刑實體法條全文：
區域計劃法第二十一條：
違反第十五條第一項之管制使用土地者，由該管直轄市、縣（市
）政府處新台幣六萬元以上三十萬元以下罰鍰，並得限期令其變
更使用、停止使用或拆除其地上物恢復原狀。
前項情形經限期變更使用、停止使用或拆除地上物恢復原狀而不
遵從者，得按次處罰，並停止供水、供電、封閉、強制拆除或採
取其他恢復原狀之措施，其費用由土地或地上物所有人、使用人
或管理人負擔。
前二項罰鍰，經限期繳納逾期不繳納者，移送法院強制執行。
區域計畫法第二十二條：
違反前條規定不依限變更土地使用或拆除建築物恢復土地原狀者
，除依行政執行法辦理外，並得處六個月以下有期徒刑或拘役。
區域計畫法第十五條：
區域計畫公告實施後，不屬第十一條之非都市土地，應由有關直
轄市或縣，(市)政府，按照非都市土地分區使用計畫，製定非都
市土地使用分區圖，並編定各種使用地，報經上級主管機關核備
後，實施管制。變更之程序亦同。其管制規則，由中央主管機關
定之。
前項非都市土地分區圖，應按鄉、鎮 (市)分別繪製，並利用重要
建築或地形上顯著標誌及地籍所載區段以標明土地位置。
